【裁判字號】    92,簡上,43
【裁判日期】    920331
【裁判案由】    違反著作權法
【裁判全文】
臺灣嘉義地方法院刑事判決                          九十二年度簡上字第四三號
    上  訴  人
    即  被  告  乙○○
右列上訴人因違反著作權法案件，不服本院簡易庭中華民國九十二年一月二十日九十
二年度簡字第七九號第一審判決（聲請簡易判決處刑書案號：臺灣嘉義地方法院檢察
署九十一年度偵字第八三○六號），提起上訴，本院管轄之第二審合議庭判決如左：
    主  文
原判決撤銷。
乙○○共同意圖出租而擅自以重製之方法侵害他人之著作財產權，處有期徒刑陸月，
如易科罰金以參佰元折算壹日。緩刑貳年。扣案內有非法重製之「虛擬光碟網路版」
電腦程式著作之電腦主機壹拾伍部均沒收。
    事  實
一、乙○○係設於嘉義縣民雄鄉○○路四十二之一號「哈網族網際網路」網路咖啡店
    之負責人，其明知「虛擬光碟網路版」之電腦軟體係東石資訊股份有限公司（下
    稱東石公司）享有著作財產權之電腦程式著作，從未取得東石公司任何授權，竟
    於民國九十年十一月中旬，與自稱「兆瑩資訊公司」工程師之真實姓名年籍均不
    詳成年男子一名，基於意圖出租而擅自以重製方法侵害他人著作財產權之犯意聯
    絡，共同在前開網路咖啡店，乙○○所有之電腦主機內，接續重製「虛擬光碟網
    路版」之電腦程式著作，以供該網路咖啡店不特定顧客租用上開著作把玩遊戲，
    因而侵害東石公司之著作財產權。嗣於九十一年十月三十日下午三時三十分許，
    為警在上址網路咖啡店內當場查獲，並扣得乙○○所有供前開重製行為使用之電
    腦主機十五部（其中十四部責付乙○○保管）。
二、案經東石公司訴由嘉義縣警察局移送臺灣嘉義地方法院檢察署檢察官偵查後聲請
    以簡易判決處刑。
    理  由
一、訊據上訴人即被告乙○○對於右揭犯罪事實均坦承不諱（本審卷第二十一頁審判
    筆錄），核與告訴代理人甲○○指訴情節相符，復有扣案之電腦主機十五部可資
    佐證（其中十四部責付上訴人）。而告訴人東石公司確實享有「虛擬光碟網路版
    」電腦程式著作之著作財產權，除為上訴人是認外，另有電腦程式廣告、電腦程
    式版權說明、電腦程式執行畫面翻拍相片、查獲現場照片等書證在卷可稽（警卷
    第十頁至第十二頁、第十九頁）。因此，上訴人自白核與事實相符，事證明確，
    其犯行洵堪認定。
二、核上訴人所為，係違犯著作權法第九十一條第二項之意圖出租而擅自以重製之方
    法侵害他人之著作財產權之罪。上訴人與自稱「兆瑩資訊公司」工程師之真實姓
    名年籍均不詳成年男子一名，就前開犯行，有犯意聯絡與行為分擔，為共同正犯
    。上訴人於十五部電腦主機內重製電腦程式著作之行為，查無積極證據得認於社
    會評價上係可分之數個行為，應以接續犯論為妥。原審予以論罪科刑，固非無見
    。惟查，原審判決關於事實部分引用檢察官聲請簡易判決處刑書之記載，而該聲
    請簡易判決處刑書之事實欄內係記載：「乙○○．．與自稱『兆瑩資訊公司』工
    程師之不詳姓名年籍人，基於意圖出租而擅自以重製之方法侵害他人著作財產權
    之犯意聯絡，共同未經著作權人東石公司許可．．。」等語，原審就此未論以共
    同正犯，即欠妥適。又著作權法第九十二條第二項之法定刑為「六月以上五年以
    下有期徒刑，得併科新台幣三十萬元以下罰金」，罰金部分係以新台幣為單位，
    原審引用罰金罰鍰提高標準條例第一條前段提高罰金倍數，難謂允當。再上訴人
    於原審判決後已與告訴人東石公司就本件犯行達成民事和解，賠償損害，告訴人
    東石公司亦表明不再追究之意，有卷附撤回告訴狀一份可稽（本審卷第八頁至第
    十頁），原審未及審酌，亦有未洽。上訴人上訴意旨指摘原審判決不當，雖無理
    由，但原審判決既有上揭可議之處，自應由本院撤銷原審判決並自為判決。爰審
    酌上訴人未有前科，有臺灣嘉義地方法院檢察署刑案資料查註紀錄表、臺灣高等
    法院被告全國前案紀錄表各一份在卷足考（偵查卷第二頁，本審院卷第十四頁）
    ，素行良好，犯罪之動機、目的、方法，事後與告訴人東石公司達成和解，賠償
    損害，坦承犯行之態度等一切情狀，量處如主文所示之刑，並諭知易科罰金之折
    算標準。另被告未有前科，已如前述，參以其坦認罪愆，深表悔悟，且與告訴人
    東石公司達成和解，堪認此次係因一時失慮，初罹刑典，經此之偵查審判，當知
    所警惕，信無再犯之虞，本院認為其所宣告之刑，以暫不執行為適當，並予宣告
    緩刑二年，以啟自新。末扣案之電腦主機十五部（其中十四部責付上訴人保管）
    ，為上訴人所有供本件犯行所用之物，業據其供陳在卷（本審卷第二十一頁審判
    筆錄），應依刑法第三十八條第一項第二款宣付沒收。
據上論結，應依刑事訴訟法第四百五十五條之一第一項、第三項、第三百六十九條第
一項前段、第三百六十四條、第二百九十九條第一項前段，著作權法第九十一條第二
項，刑法第十一條前段、第二十八條、第四十一條第一項前段、第七十四條第一款、
第三十八條第一項第二款，罰金罰鍰提高標準條例第二條，判決如主文。
本案經檢察官郭志明到庭執行職務。
中      華      民      國    九十二    年      三      月    三十一    日
                                    臺灣嘉義地方法院刑事第二庭
                                      審判長  法  官  蔡  虔  霖
                                              法  官  廖  政  勝
                                              法  官  張  道  周
右正本證明與原本無異。
本件不得上訴。
中      華      民      國    九十二    年      三      月    三十一    日
                                              書記官  王  佩  湘
附錄本判決論罪法條全文
著作權法第九十一條二項
意圖銷售或出租而擅自以重製之方法侵害他人之著作財產權者，處六月以上五年以下
有期徒刑，得併科新台幣三十萬元以下罰金。


司法院資訊處製作；財團法人民間司法改革基金會備份。
